臺灣臺南地方法院刑事判決
110年度易字第961號
公  訴  人  臺灣臺南地方檢察署檢察官
被      告  郭新吉


                    （現於法務部○○○○○○○○○○○執行中）
上列被告因竊盜案件，經檢察官提起公訴（110年度偵字第18437
號），被告於準備程序進行中，就被訴事實為有罪之陳述，本院
改行簡式審判程序審理，判決如下：
    主  文
郭新吉犯如附表所示之竊盜罪，共貳罪，各處如附表所示之刑。
應執行有期徒刑玖月，如易科罰金，以新臺幣壹仟元折算壹日。
未扣案如附表「竊取財物」欄所示之物均沒收，於全部或一部不
能沒收或不宜執行沒收時，追徵其價額。
    事  實
一、郭新吉意圖為自己不法之所有，分別基於竊盜之犯意，於附
    表編號1、2所示之時間，駕駛車牌號碼00-0000號自用小貨
    車，在附表編號1、2所示之地點，將附表編號1、2所示之財
    物搬上其所駕駛上開自用小貨車車斗後駕車離去，以此方式
    竊取附表編號1、2所示之財物得手，並變賣獲利。嗣因林志
    峰、陳日秋發覺遭竊後報警處理，經警循線查悉上情。
二、案經林志峰訴由臺南市政府警察局刑事警察大隊移送臺灣臺
    南地方檢察署檢察官偵查起訴。
    理  由
一、本件被告所犯為死刑、無期徒刑、最輕本刑為3年以上有期
    徒刑以外之罪，亦非屬高等法院管轄之第一審案件，其於準
    備程序進行中，先就被訴事實為有罪之陳述，經法官告知簡
    式審判程序之旨，並聽取公訴檢察官之意見後，依刑事訴訟
    法第273條之1第1項、第273條之2等規定，裁定進行簡式審
    判程序，且不受同法第159條第1項、第161條之2、第161條
    之3、第163條之1及第164條至第170條所規定證據能力認定
    及調查方式之限制，合先敘明。
二、上開犯罪事實，業據被告於警詢、偵訊及本院審理時均坦承
    不諱，並有告訴人林志峰於警詢時之指訴（警卷第33至35頁
    ）、被害人陳日秋於警詢時之指述（警卷第57至61頁）、証
    寰五金有限公司負責人蕭清山於警詢時之陳述（偵卷第195
    至200頁）、現場照片8張、監視器畫面翻拍照片19張（警卷
    第13至27頁、第49至55頁、第67至71頁）、TW-9272號自小
    貨車之車輛詳細資料報表（警卷第107頁）、沛波鋼鐵股份
    有限公司出貨磅單、S型鋼筋樣品照片（警卷第43至47頁）
    、8月5日貨車上鋼鐵及地磅憑單照片1張、8月9日貨車上鋼
    鐵及地磅憑單照片1張、地磅憑單2張、切結書1紙（偵卷第2
    03至207頁、第219頁）在卷可稽，堪認被告之自白與事實相
    符，而得採信。是本案事證明確，被告上開竊盜犯行均堪以
    認定，應依法論科。
三、論罪科刑：
　㈠核被告所為，均係犯刑法第320條第1項之竊盜罪。
　㈡就附表編號1部分犯行，被告於緊密之時間內，於同一地點，
    先後竊取同一告訴人之財物，顯係基於同一犯意所為，又侵
    害手法相同，堪認各行為之獨立性極為薄弱，依一般社會客
    觀觀念，難以強行分開，在法律上評價應為數個舉動之接續
    施行，應屬接續犯，而以一竊盜罪論。
　㈢又被告所犯如附表所示之竊盜2罪間，犯意各別、行為互殊，
    應予分論併罰。
　㈣爰審酌被告前有竊盜、毒品之前科紀錄，此有臺灣高等法院
    被告前案紀錄表1份在卷可憑，素行不良。其年輕力壯，不
    思以正途獲取財物，竟因缺錢花用，即趁無人注意之際，先
    後竊取告訴人、被害人所有之財物變賣獲利，足見被告法治
    觀念淡薄，亦未能尊重他人之財產權，並造成告訴人、被害
    人受有損害，且迄今未能賠償其等所受損害，所為並無可取
    。惟被告犯後坦承犯行，態度尚佳，自陳教育程度為國小畢
    業、已離婚、女兒已成年，需照顧罹患重病之哥哥及負擔其
    醫藥費，職業為聯結車司機，但因駕照被註銷而暫無工作，
    暨被告之犯罪動機、目的、手段、所生損害等一切情狀，分
    別量處如附表所示之刑，並定其應執行之刑，同時均諭知易
    科罰金之折算標準。
　㈤查本件被告竊得如附表「竊取財物」欄所示之物，均屬被告
    之犯罪所得，因未經扣案或發還，應依刑法第38條之1第1項
    前段規定宣告沒收；於全部或一部不能沒收或不宜執行沒收
    時，則依同條第3項規定，追徵其價額。惟本件沒收，不影
    響於第三人對沒收標的之權利或因犯罪而得行使之債權，仍
    得依相關法律規定辦理，併此指明。
四、據上論斷，依刑事訴訟法第273條之1第1項、第299條第1項
    前段，刑法第320條第1項、第41條第1項前段、第8項、第51
    條第5款、第38條之1第1項前段、第3項，刑法施行法第1條
    之1第1項，判決如主文。
本案經檢察官蔡宜玲提起公訴，檢察官呂舒雯到庭執行職務
中　　華　　民　　國　　110 　年　　11　　月　　17　　日
            刑事第十四庭  法  官  蕭雅毓
以上正本證明與原本無異。
如不服本判決應於收受送達後20日內向本院提出上訴書狀，並應
敘述具體理由；其未敘述上訴理由者，應於上訴期間屆滿後20日
內向本院補提理由書（均須按他造當事人之人數附繕本）「切勿
逕送上級法院」。
                          書記官  李如茵
中　　華　　民　　國　　110 　年　　11　　月　　17　　日
附錄本案論罪科刑法條全文
中華民國刑法第320條
意圖為自己或第三人不法之所有，而竊取他人之動產者，為竊盜
罪，處5年以下有期徒刑、拘役或50萬元以下罰金。
意圖為自己或第三人不法之利益，而竊佔他人之不動產者，依前
項之規定處斷。
前二項之未遂犯罰之。

【附表：】
編號 告訴人被害人 犯罪時間 犯罪地點 竊取財物 （新臺幣/元） 所犯罪名及處刑 1 林志峰 110年8月4日4時34分許 臺南市○○區○○路○○段0000地號工地 S型鋼筋970公斤（價值約2萬7203元） 郭新吉竊盜，處有期徒刑肆月，如易科罰金，以新臺幣壹仟元折算壹日。 2 陳日秋 110年8月9日4時58分許 臺南市○○區○○路000○00號被害人住處門口 藍綠色鬆土器1台（價值約15萬元）及壓板1個（價值約5000元） 郭新吉竊盜，處有期徒刑陸月，如易科罰金，以新臺幣壹仟元折算壹日。